# 请教陈版关于旧准则下盈余公积计提问题

提问人：呼啸而过小小 时间：2017-02-09 18:41:42
公司截至 2014 年末一直盈利，且 2014 年末的累计盈利额的10%已经计提盈余公积。 2015 年公司净亏损，且 2015 年年末为累计未弥补亏损，由于 2015 年为净亏损，因此未计提法定盈余公积。 2016 年公司实现净利润， 16 年的净利润不能弥补 2015 年的净亏损，但是可以弥补 2015 年年末的累计未弥补亏损。
请教陈版， 2016 年计提盈余公积的基数应该是下面哪一个？ 1>2016年净利润弥补 2015 年净亏损后（由于弥补后是负数，因此就不用计提了) 2>2016年净利润弥补 2015 年年末未弥补亏损后
非常感谢。

回答人：chenyiwei
首先，盈余公积的计提是法律和财务问题，而不是会计问题，因此与执行何种会计标准无关。其次，你说的情况，应采用你说的方法2 处理。